【裁判字號】    99,交聲,2213
【裁判日期】    990730
【裁判案由】    交管條例聲異
【裁判全文】
臺灣板橋地方法院交通事件裁定        99年度交聲字第2213號
原處分機關  交通部公路總局臺北區監理所板橋監理站
異  議  人
即受處分人  甲○○
上列受處分人因違反道路交通管理處罰條例案件，對於交通部公
路總局臺北區監理所板橋監理站於民國九十九年五月十九日所為
之裁決（原處分案號：板監裁字第裁41－C Ｐ0000000 號），聲
明異議，本院裁定如下：
    主  文
異議駁回。
    理  由
一、按汽車駕駛人，爭道行駛而有機器腳踏車不在規定車道行駛
    者，處新臺幣六百元以上一千八百元以下罰鍰；又汽車駕駛
    人有第四十五條情形者，除依原條款處罰鍰外，並記違規點
    數一點。道路交通管理處罰條例第四十五條第十三款及第六
    十三條第一項第一款分別定有明文。
二、原處分意旨略以：異議人即受處分人甲○○於民國九十八年
    九月二十日十五時四十三分許，騎乘車牌號碼775-BKY 號重
    機車，行經臺北縣板橋市○○路○段與府後街口時，因有「
    機器腳踏車，不在規定車道行駛」之違規事實，為臺北縣政
    府警察局板橋分局員警拍照採證後，填製北縣警交字第ＣＰ
    0000000號舉發違反道路交通管理事件通知單逕行舉
    發。嗣經異議人未依限到案，經交通部公路總局臺北區監理
    所板橋監理站於九十九年五月十九日以板監裁字第裁41-CＰ
    0000000 號裁決書裁處異議人罰鍰九百元，並記違規點數一
    點。異議意旨略以：伊直到收到裁決書始知悉有此罰單之存
    在，伊亦未曾在門首和信箱看到此罰單，現在卻多要繳交三
    百元之罰鍰，伊懇請鈞院依最低額裁處六百元罰鍰等語。
三、經查：異議人並未爭執上開違規事實，並有違規照片一幀附
    卷可稽，則異議人本件違規事實堪以認定。次按處理違反道
    路交通管理事件，有關文書送達之規定，依行政程序法之規
    定，違反道路交通管理事件統一裁罰基準及處理細則第五條
    定有明文。送達，於應受送達人之住居所、事務所或營業所
    為之，但在行政機關辦公處所或他處會晤應受送達人時，得
    於會晤處所為之；於應送達處所不獲會晤應受送達人時，得
    將文書付與有辨別事理能力之同居人、受僱人或應送達處所
    之接收郵件人員；送達不能依上述方法為之者，得將文書寄
    存送達地之地方自治或警察機關，若由郵務機關送達者，得
    將之寄存於送達地之郵政機關，並作送達通知書兩份，一份
    黏貼於應受送達人住居所、事務所、營業所或其就業處所門
    首，另一份交由鄰居轉交或置於該送達處所信箱或其他位置
    ，以為送達，行政程序法第七十二條第一項、第七十三條第
    一項及第七十四條第一項、第二項規定明確。又依行政程序
    法第七十四條第一項規定所為之寄存送達，並未準用民事訴
    訟法第一百三十八條第二項規定，自應於寄存送達當日即生
    送達之效力（臺灣高等法院暨所屬法院九十七年法律座談會
    刑事類提案第四十二號審查意見參照）。本件異議人固以未
    曾接獲舉發通知單為辯，然查，本件舉發通知單掛號郵寄地
    址為臺北縣板橋市○○街九十七之三號，而上開送達地址核
    與異議人向本院聲明異議狀中記載之住址相符，並為異議人
    之住籍處所及車籍地，此有個人戶籍資料查詢結果一紙附卷
    可稽，堪認上開送達地址確為異議人之住所地址無訛，而本
    件舉發通知單經臺北縣政府警察局交通大隊以掛號郵遞方式
    向異議人上址住所為送達，因無會晤本人，亦無受領文書之
    同居人、受僱人或應送達處所接收郵件人員，乃於九十八年
    十一月三日將該文書寄存於上址所轄之板橋江翠郵局，並作
    送達通知書二份，一份黏貼於應受送達人門首，另一份置於
    該受送達處所信箱或適當位置以為送達，而於同日生合法送
    達之效力等情，此有交通部公路總局臺北區監理所板橋監理
    站九十九年六月十四日北監板四字第○九九二○一八六五三
    號函及所附北縣警交字第ＣＰ0000000舉發通知單之
    寄存送達證書影本、大宗掛號函件存根各一紙附卷足參，故
    上開舉發通知單自寄存送達之日即於九十八年十一月三日已
    合法送達於異議人，縱然異議人實際並未接獲上開舉發通知
    單，惟原舉發單位既係依上開法定程序送達，自已發生合法
    送達之效力，是異議人所辯顯不足採。
四、綜上，異議人前開違規事證已堪認定，則原處分機關依據前
    揭道路交通管理處罰條例四十五條第十三款及第六十三條第
    一項第一款之規定，裁處異議人罰鍰新臺幣九百元，並記違
    規點數一點，核無違誤。本件異議人之異議為無理由，應予
    駁回。
據上論斷，應依道路交通案件處理辦法第十九條，裁定如主文。
中    華    民    國    99    年    7     月    30    日
                     交通法庭   法  官  李幼妃
以上正本證明與原本無異
如不服本裁定應於送達後5日內向本院提出抗告狀
                                書記官  廖貞音
中    華    民    國    99    年    7     月    30    日

司法院資訊處製作；財團法人民間司法改革基金會備份。
